臺灣新竹地方法院刑事判決　　　　　　　 93年度訴字第610號
　　公　訴　人　臺灣新竹地方法院檢察署檢察官
　　被　　　告　甲○○　男　3.
上列被告因違反毒品危害防制條例案件，經檢察官提起公訴（93
年度毒偵字第825號），本院依簡式審判程序判決如下：
    主  文
甲○○施用第一級毒品，處有期徒刑捌月，扣案之海洛因壹包（
淨重壹點壹公克、空包裝重零點壹伍公克）、海洛因殘渣袋肆
個（袋內海洛因殘渣量微無法秤重，包裝袋無從析離），均沒收
銷燬；又施用第二級毒品，處有期徒刑伍月，扣案之安非他命貳
包（共計毛重貳點貳公克），沒收銷燬。應執行有期徒刑壹年，
扣案之海洛因壹包（淨重壹點壹公克、空包裝重零點壹伍公克
）、海洛因殘渣袋肆個（袋內海洛因殘渣量微無法秤重，包裝袋
無從析離）及安非他命貳包（共計毛重貳點貳公克），均沒收銷
燬。
    事  實
一、甲○○前於民國87年間因詐欺案件，經本院以87年度訴字第
    196號判處有期徒刑6月，嗣經臺灣高等法院於88年10月7日
    以88年度上訴字第1900號駁回上訴確定；又於87年間因強盜
    案件，經臺灣高等法院以92年度上更一字第689號判處有期
    徒刑8年，嗣經最高法院於93年4月30日以93年度台上字第22
    56號駁回上訴確定。上開二案件，業經臺灣高等法院於93年
    9月6日日以93年度聲字第989號裁定應執行有期徒刑8年4 月
    確定，尚未執行完畢。
二、甲○○於88年間，因施用毒品案件，經本院以88年度毒聲字
    第643 號裁定送觀察、勒戒後，認無繼續施用毒品之傾向，
    由臺灣新竹地方法院檢察署檢察官於88年7月2日以88年度偵
    字第959號不起訴處分確定。又於89年間，因二犯施用毒品
    案件，經本院以89年度毒聲字第2001號裁定送觀察、勒戒後
    ，亦認無繼續施用毒品之傾向，由臺灣新竹地方法院檢察署
    檢察官於90年2月14日以90年度毒偵字第41、156號、90年度
    毒偵緝字第23號不起訴處分確定。再於90年間，因三犯施用
    毒品案件，經本院以90年度毒聲字第1446號裁定強制戒治1
    年，嗣於91年4月3日因停止強制戒治出所，迄於91年10月24
    日保護管束期滿而執行完畢，所犯施用毒用案件，另經臺灣
    高等法院於91年3月14日以90年度訴字第4107號判處應執行
    有期徒刑1年4月確定，現正執行中。
三、甲○○仍不知悔改，於前開強制戒治執行完畢釋放後5年內
    ，即於93年7月27日凌晨3、4時許，在新竹縣竹北市○○街
    257巷15號內，將第一級毒品海洛因摻入香煙後，點燃香煙
    吸食之方式，施用第一級毒品海洛因1次。另行起意，於前
    開強制戒治執行完畢釋放後五年內，即於93年7月27日凌晨3
    、4時許，亦在新竹縣竹北市○○街257巷15號內，以將第二
    級毒品安非他命置入吸食器加熱吸食煙霧之方式，施用第二
    級毒品安非他命1次。為警於93年7月27日上午6時許，在新
    竹縣竹北市○○街257巷15號查獲，並扣得第一級毒品海洛
    因1包（淨重1.13公克、空包裝重0.15公克）、第二級毒品
    安非他命2小包（共計毛重2.2公克）及甲○○所有、供分裝
    海洛因所用之殘渣袋4個（袋內海洛因殘渣，因量微無法秤
    重）。
四、案經新竹市警察局第二分局報請臺灣新竹地方法院檢察署檢
    察官偵查起訴。
    理  由
壹、程序部分：
    本件被告甲○○所犯施用毒品罪，係非死刑、無期徒刑、最
    輕本刑為3 年以上有期徒刑之罪，被告於本院準備程序進行
    中，就被訴事實為有罪之陳述，經本院合議庭認合於刑事訴
    訟法第273 條之1 第1 項之規定，裁定進行簡式審判程序，
    合先敘明。
貳、實體部分：
一、證據
（一）訊據被告甲○○對於事實三所載之犯罪事實，於本院準備
      程序、審判程序中坦承不諱，而被告於93年7 月27日為警
      所採集之尿液（代號為B-130），經送國防部憲兵司令部
      檢驗結果，呈海洛因經人體代謝後之嗎啡陽性反應、甲基
      安非他命陽性反應，此有真實姓名代號對照表、國防部憲
      兵司令部刑事鑑識中心於93年11月3日出具之（93）宇鑑
      字第00002號鑑驗通知書附卷可稽（見毒偵字第825號偵查
      卷第29、32頁），又為警查扣之白粉1包，經送經送法務
      部調查局檢驗結果，確係第一級毒品海洛因淨重1.13公克
      、空包裝重0.15公克之事實，有該局於93年9月7日出具之
      調科壹字第100002150號鑑定通知書在卷足憑（見同上偵
      查卷第31頁），此外，復有第二級毒品安非他命2小包（
      共計毛重2.2公克）及被告所有、供分裝海洛因所用之殘
      渣袋4個（袋內海洛因殘渣，因量微無法秤重）扣案可證
      ，是認被告上開自白內容應與事實相符，堪認為真實。
（二）被告前於88年間，因施用毒品案件，經本院以88年度毒聲
      字第643 號裁定送觀察、勒戒後，認無繼續施用毒品之傾
      向，由臺灣新竹地方法院檢察署檢察官於88年7月2日以88
      年度偵字第959號不起訴處分確定。又於89年間，因二犯
      施用毒品案件，經本院以89年度毒聲字第2001號裁定送觀
      察、勒戒後，亦認無繼續施用毒品之傾向，由臺灣新竹地
      方法院檢察署檢察官於90年2月14日以90年度毒偵字第
      41、156號、90年度毒偵緝字第23號不起訴處分確定。再
      於90年間，因三犯施用毒品案件，經本院以90年度毒聲字
      第1446號裁定強制戒治1年，嗣於91年4月3日因停止強制
      戒治出所，迄於91年10月24日保護管束期滿而執行完畢等
      情，有臺灣高等法院被告全國前案紀錄表、臺灣新竹地方
      法院檢察署刑案資料查註紀錄表、臺灣新竹地方法院檢察
      署90年度毒偵字第41、156號、90年度毒偵緝字第23號不
      起訴處分附卷可按。從而，被告於前開強制戒治執行完畢
      釋放後5年內再犯本案施用第一、二級毒品犯行，洵堪認
      定，自應依法予以論罪科刑。
二、核被告所為，係犯毒品危害防制條例第10條第1 項之施用第
    一級毒品罪、同條例第10條第2 項之施用第二級毒品罪。其
    分別持有第一級毒品海洛因、第二級毒品安非他命之低度行
    為，各為其施用第一級毒品海洛因、第二級毒品安非他命之
    高度行為所吸收，皆不另論罪。而被告所犯之施用第一級毒
    品罪、施用第二級毒品罪，犯意各別，行為互殊，且犯罪構
    成要件不同，應予分論併罰。爰審酌被告無視法令之禁止，
    前已因施用毒品案件，經裁定送觀察、勒戒、強制戒治後，
    竟再度施用足以導致精神障礙及生命危險之成癮性毒品，顯
    無悔改之意，兼以施用毒品所生危害以自戕健康為主，及其
    施用期間長短，事後坦承犯行等一切情狀，量處如主文所示
    之刑，並定其應執行之刑。
三、扣案之海洛因1包（淨重1.13公克、空包裝重0.15公克）、
    殘渣袋內之海洛因殘渣（量微、無法秤重）與安非他命2 小
    包（共計毛重2.2公克），分屬毒品危害防制條例管制之第
    一、二級毒品；且殘渣袋4個已無從與袋內海洛因殘渣析離
    ，均應依毒品危害防制條例第18條第1項前段之規定，併予
    宣告沒收銷燬。
四、公訴意旨認應論以累犯部分，惟查：被告峰前於87年間因詐
    欺案件，經本院以87年度訴字第196 號判處有期徒刑6 月，
    嗣經臺灣高等法院於88年10月7 日以88年度上訴字第1900號
    駁回上訴確定；又於87年間因強盜案件，經臺灣高等法院以
    92年度上更一字第689 號判處有期徒刑8 年，嗣經最高法院
    於93年4 月30日以93年度台上字第2256號駁回上訴確定。上
    開二案件，業經臺灣高等法院於93年9 月6 日日以93年度聲
    字第989 號裁定應執行有期徒刑8 年4 月確定，尚未執行完
    畢。再者，被告前於86年間所犯麻醉藥品管理條例案件，已
    於87年5 月24日縮短刑期執行完畢等情，有臺灣高等法院被
    告全國前案紀錄表、臺灣新竹地方法院檢察署刑案資料查註
    紀錄表、被告在監
    受有期徒刑之執行完畢日為87年5 月24日，其後所犯數案件
    ，均尚在執行中，其於前案執行完畢5年以後，再犯本案有
    期徒刑以上之罪，尚未構成刑法第47條之累犯要件，公訴意
    旨認應論以累犯，容有未洽，併此敘明。
五、據上論斷，應依刑事訴訟法第273條之1第1項、第299條第1
    項前段，毒品危害防制條例第10條第1項、第10條第2項、第
    18條第1項前段，刑法第11條前段、第51條第5款，判決如主
    文。
本案經檢察官許麗美到庭執行職務。
中　　華　　民　　國　　94　　年　　1 　　月　　24　　日
                  法院刑事第一庭法    官  黃  美  文
以上正本證明與原本無異。
如不服本判決，應於判決送達後10日內向本院提出上訴狀 (應附
繕本)，上訴於臺灣高等法院。
中　　華　　民　　國　　94　　年　　1 　　月　　24　　日
                                書 記 官  陳  秀  子
附錄論罪科刑法條：
毒品危害防制條例第十條：
施用第一級毒品者，處六月以上五年以下有期徒刑。
施用第二級毒品者，處三年以下有期徒刑。
